【裁判字號】    97,訴,330
【裁判日期】    970530
【裁判案由】    違反毒品危害防制條例
【裁判全文】
臺灣新竹地方法院刑事判決               97年度訴字第330號
公  訴  人  臺灣新竹地方法院檢察署檢察官
被      告  甲○○
                    （另案羈押在臺灣新竹看守所）
上列被告因違反毒品危害防制條例案件，經檢察官提起公訴（97
年度毒偵字第612號），被告於本院準備程序進行中，先就被訴
事實為有罪之陳述，經本院合議庭裁定由法官獨任進行簡式審判
程序，本院判決如下：
    主  文
甲○○施用第一級毒品，累犯，處有期徒刑柒月；扣案之注射針
筒捌支、注射用膠皮管肆條均沒收之。又施用第二級毒品，累犯
，處有期徒刑肆月；扣案之甲基安非他命殘渣（量微無法秤重）
沒收銷燬之，扣案之甲基安非他命殘渣袋個、甲基安非他命吸
食器壹組均沒收之。應執行有期徒刑玖月；扣案之甲基安非他命
殘渣（量微無法秤重）沒收銷燬之，扣案之注射針筒捌支、注射
用膠皮管肆條、甲基安非他命殘渣袋個、甲基安非他命吸食器
壹組均沒收之。
    事  實
一、(一)甲○○前因施用毒品案件，經本院於民國90年11月13日以
    90年度毒聲字第1683號裁定送觀察勒戒後，因認無繼續施用
    毒品之傾向，於91年2月1日執行完畢釋放出所，並由臺灣新
    竹地方法院檢察署檢察官於91年1月31日以90年度毒偵字第
    1670號為不起訴處分確定。詎二犯施用毒品案件，經本院於
    95年2月3日以94年度竹簡字第818號判決判處有期徒刑6月確
    定，該案與其另犯之持有第二級毒品罪經本院判處有期徒刑
    3月之案件，定應執行刑為有期徒刑8月，於96年11月16日易
    科罰金執行完畢。(二)詎甲○○仍不思悔改，基於施用第二級
    毒品之犯意，於97年1月16日上午某時，在新竹縣湖口鄉○
    ○路○段428巷62號住處，以吸食器燒烤甲基安非他命使產生
    煙霧之方式，施用第二級毒品甲基安非他命1次。嗣又另行
    起意，基於施用第一級毒品之犯意，於97年1月17日中午，
    在同址，以膠皮管束綁手臂再將海洛因混合白開水置入注射
    針筒施打之方式，施用第一級毒品海洛因1次，嗣於97年1月
    17日晚上7時33分許，在上址因涉嫌販賣毒品案件為法務部
    調查局新竹縣調查站搜索查獲，並扣得甲基安非他命殘渣袋
    3個、注射針筒8支、注射用膠皮管4條、甲基安非他命吸食
    器1組。經採集尿液送驗結果呈甲基安非他命、嗎啡陽性反
    應，而查悉上情。
二、案經法務部調查局新竹縣調查站報請臺灣新竹地方法院檢察
    署檢察官偵查起訴。
    理  由
一、前揭犯罪事實，業據被告甲○○於調查及本院審理時坦承不
    諱（見竹檢97年度毒偵字第612號卷第5-11頁、本院卷第25-
    26頁）。其遭查獲後採集尿液送請法務部調查局以GC/MS氣
    相層析/質譜儀法確認檢驗後，呈甲基安非他命、嗎啡陽性
    反應，有該局97年2月4日鑑定書在卷可稽（見同上毒偵卷第
    25-26頁），而扣案之殘渣袋3袋經送鑑定結果，送驗殘渣袋
    經標示為M(+)者1包發現有甲基安非他命成分殘留，經標示
    為M(-)者2包均未發現有法定毒品成分殘留等情，有法務部
    調查局97年2月18日調科壹字第09700054410號鑑定書在卷可
    憑（見本院卷第13頁），足認被告自白核與事實相符。另其
    前有事實欄所示二次施用毒品之前科紀錄，有臺灣高等法院
    被告前案紀錄表附卷可憑。綜上所述，本案事證明確，被告
    三犯施用第一級毒品海洛因、第二級毒品甲基安非他命犯行
    均堪認定，應依法論科。
二、核被告所為係犯毒品危害防制條例第10條第1項之施用第一
    級毒品罪、第10條第2項之施用第二級毒品罪。其持有海洛
    因、甲基安非他命之低度行為，應為施用之高度行為所吸收
    ，均不另論罪。其所犯上開2罪，犯意各別，行為互殊，應
    予分論併罰。被告前因施用毒品案件，經本院於95年2月3日
    以94年度竹簡字第818號判決判處有期徒刑6月確定，該案與
    其另犯之持有第二級毒品罪經本院判處有期徒刑3月之案件
    ，定應執行刑為有期徒刑8月，於96年11月16日易科罰金執
    行完畢等情，有臺灣高等法院被告前案紀錄表在卷可按，其
    前受徒刑之執行完畢後，5年以內故意再犯有期徒刑以上之
    上開2罪，為累犯，均應依刑法第47條第1項之規定加重其刑
    。爰審酌被告犯罪後坦承犯行，前已有事實欄所載之施用毒
    品前科，惟又違反禁令，非法施用足以導致精神障礙及生命
    危險之毒品，顯見自制力甚低，所為對個人身心戕害程度，
    暨被告之生活狀況、品行、智識程度、犯罪之動機、目的、
    手段、所生危害及犯罪後之態度等一切情狀，各量處如主文
    所示之刑，並定其應執行之刑。扣案之殘渣袋內之甲基安非
    他命殘渣（量微無法秤重），係列管之第二級毒品，應依毒
    品危害防制條例第18條第1項前段之規定宣告沒收銷燬之；
    另扣案之殘渣袋3個，係被告存放甲基安非他命防止受潮逸
    漏以便施用，甲基安非他命吸食器1組則供施用甲基安非他
    命之器具，而注射針筒8支、注射用膠皮管4條，為被告施用
    海洛因所用，因屬供犯罪所用或預備之物，且均為被告所有
    ，應依刑法第38條第1項第2款之規定諭知沒收；另扣案之結
    晶4小包經送鑑定後確屬第二級毒品甲基安非他命（驗餘淨
    重共計0.05公克），有前揭法務部調查局97年2月18日調科
    壹字第09700054410號鑑定書足稽，惟該4包毒品係被告男友
    周嘉吉所有之物，且係被告與其男友販賣毒品之證據，有臺
    灣新竹地方法院檢察署97年度偵字第2054號起訴書及該案本
    院準備程序筆錄可參（見本院卷第28-31頁）；另扣案之不
    明粉末經送驗後未發現含法定毒品成分，此有同份鑑定書可
    憑，被告復陳稱該包粉末係樓下客房搜得，非其所有之物，
    而扣案之手機1支及充電器1個，因與本案無關，故均不為沒
    收之諭知，併此敘明。
據上論斷，應依刑事訴訟法第273條之1第1項、第299條第1項前
段，毒品危害防制條例第10條第1項、第2項、第18條第1項前段
，刑法第11條前段、第51條第5款、第47條第1項前段、第38條第
項第2款，判決如主文。
本案經檢察官葉乃瑋到庭執行職務
中    華    民    國    97    年    5     月    30    日
                  刑事第五庭    法  官  吳靜怡
以上正本證明與原本無異。
如不服本判決應於收受本判決後10日內向本院提出上訴書狀，上
訴書狀應敘述具體理由。上訴書狀未敘述上訴理由者，應於上訴
期間屆滿後20日內補提理由書狀於本院 (均須按他造當事人之人
數附繕本 )「切勿逕送上級法院」。
中    華    民    國    97    年    6     月    2     日
                                書記官  劉亭筠
附錄本案論罪科刑法條全文
毒品危害防制條例第10條
施用第一級毒品者，處 6 月以上 5 年以下有期徒刑。
施用第二級毒品者，處 3 年以下有期徒刑。


司法院資訊處製作；財團法人民間司法改革基金會備份。
